【裁判字號】    97,易,706
【裁判日期】    970715
【裁判案由】    竊盜
【裁判全文】
臺灣臺中地方法院刑事判決               97年度易字第706號
公  訴  人  臺灣臺中地方法院檢察署檢察官
被      告  乙○○
                    現另案於臺灣臺中監獄執行中
上列被告因竊盜案件，經檢察官提起公訴（97年度偵字第862號）
，本院判決如下：
    主    文
乙○○竊盜，處有期徒刑伍月，如易科罰金，以新臺幣壹仟元折
算壹日。
    犯罪事實
一、乙○○曾於民國92年間因偽造有價證券及行賄案件，經臺灣
    高等法院分別判處有期徒刑3年2月、7月確定，嗣與其所犯
    軍法之無故離役罪所處10月有期徒刑定應執行刑為有期徒刑
    4年2月；復於93年間因二竊盜案件，經本院先後判處有期徒
    刑5月、10月確定，嗣定執行刑為有期徒刑1年2月，上開徒
    刑經接續執行，指揮書執畢日期為97年2月15日，而於95年
    6月16日假釋出監，嗣於96年10月31日撤銷假釋，其並於97
    年5月19日入監執行另案於96年間所犯竊盜罪經減刑後為有
    期徒刑2月15日之刑期，以及插接撤銷假釋後經減刑之殘刑9
    月5日 (未構成累犯)。詎乙○○仍不知悔改，在上開假釋期
    間即於96年9月16日上午10時5分許，意圖為自己不法之所有
    ，侵入薛佩璋所提供予甲○○使用之位在臺中市○區○○里
    ○○○街17號4樓之寺院（無故侵入他人建築物部分，未據告
    訴），趁無人在場之際，徒手竊取甲○○所有之現金新臺幣
    （下同）10,000元、美金100元、人民幣600元及黃金墜子1
    錢，得手後逃離現場。嗣甲○○發現上情報警，經警在現場
    採得乙○○指紋，通知其於96年12月4日到案而查獲上情。
二、案經臺中市警察局第二分局報請臺灣臺中地方法院檢察署檢
    察官偵查起訴。
    理    由
一、按被告以外之人於審判外之言詞或書面陳述，除法律有規定
    者外，不得作為證據，刑事訴訟法第159條第1項定有明文，
    此即學理上所稱「傳聞證據排除法則」。被告以外之人於偵
    查中向檢察官所為之陳述，除顯有不可信之情況者外，得為
    證據；被告以外之人於審判外之陳述，雖不符同法第159 條
    之1至第159條之4之規定，而經當事人於審判程序同意作為
    證據，法院審酌該言詞陳述或書面陳述作成時之情況，認為
    適當者，亦得為證據。當事人、代理人或辯護人於法院調查
    證據時，知有第159條第1項不得為證據之情形，而未於言詞
    辯論終結前聲明異議者，視為有前項之同意，亦為同法第15
    9之1第2項及第159條之5所分別明定。而鑒於採用傳聞證據
    排除法則之重要理由之一，係因傳聞證據未經當事人之反詰
    問予以覈實，若當事人願放棄對原供述人之反對詰問時，原
    則上即可承認該傳聞證據之證據能力，而揆諸我國刑事訴訟
    法第159條之5之立法理由，除參照前述傳聞證據排除法則之
    基本法理外，亦參考日本刑事訴訟法第326條之立法例，查
    日本刑事審判實務之運作，有關檢察官及被告均同意作為證
    據之傳聞書面材料或陳述，可直接援引該國刑事訴訟法第32
    6條作為傳聞例外之法律依據，僅在檢察官與被告不同意之
    情況下，乃須根據其他傳聞例外規定俾以斟酌該等書面材料
    或陳述是否具有證據能力，在當事人間無爭執之案件中，傳
    聞證據基本上均可依據前引規定提出於法院使用。據此，我
    國刑事訴訟法第159條之5之適用應可作同上之解釋，本件證
    人甲○○在警詢時所為之證述內容，固為被告以外之人在審
    判外之陳述，屬傳聞證據，惟被告就前開審判外之陳述，迄
    於言詞辯論終結前，對於該證詞之證據能力均未為異議之聲
    明，而本院審酌該證人陳述作成時之情況，核無違法取證及
    證明力明顯過低而顯有不可信之瑕疵及情況，亦認為以之作
    為證據為適當，故依上開規定及說明，前開證人甲○○之陳
    述自得作為證據，合先敘明。
二、訊據被告乙○○對於上揭犯罪事實坦承不諱，核與證人甲○
    ○人於警詢時所證述之情節相符，且有上開寺院監視錄影翻
    拍照片2張、臺中市警察局勘察採證同意書、臺中市警察局
    第二分局96年10月23日中市警鑑字第0960077166號指紋鑑驗
    書暨送驗資料各1份附卷可佐，堪認被告之自白與事實相符
    ，本件事證明確，其犯行應堪認定。
三、核被告所為，係犯刑法第320條第1項竊盜罪。爰審酌被告前
    有竊盜犯罪前科，素行不佳，本件竊盜對社會治安及被害人
    所生危害非輕，惟念其犯後能坦承犯行，態度良好，及其犯
    罪之動機、目的、手段等一切情狀，量處如主文所示之刑，
    並諭知易科罰金之折算標準。
據上論斷，應依刑事訴訟法第299條第1項前段，刑法第320條第1
項、第41條第1項前段，判決如主文。
本案經檢察官丙○○到庭執行職務。
中    華    民    國    97    年    7     月    15    日
                        刑事第三庭  法  官   楊曉惠
上正本證明與原本無異。
如不服本判決，應於收受送達後10日內向本院提出上訴書狀（應
敘述具體理由並附繕本）。
上訴書狀如未敘述理由，應於上訴期間屆滿後20日內補提理由書
於本院。
                                    書記官   陳玲誼
中    華    民    國    97    年    7     月    15    日
附錄論罪科刑法條
刑法第320條第1項
意圖為自己或第三人不法之所有，而竊取他人之動產者，為竊盜
罪，處五年以下有期徒刑、拘役或五百元以下罰金。


司法院資訊處製作；財團法人民間司法改革基金會備份。
